【裁判字號】    99,抗,140
【裁判日期】    991013
【裁判案由】    本票裁定
【裁判全文】
臺灣臺中地方法院民事裁定               99年度抗字第140號
抗  告  人  翔心福國際股份有限公司
法定代理人  乙○○
            甲○○
            丙○○
相  對  人  丁○○
上列當事人間本票裁定事件，抗告人對於民國99年5月17日本院
99年度司票字第2003號裁定提起抗告，本院合議庭裁定如下：
    主    文
抗告駁回。
抗告程序費用新臺幣壹仟元由抗告人負擔。
    理    由
一、本件相對人主張：伊執有抗告人為發票人，如原裁定所示之
    本票1紙（下稱系爭本票），並免除作成拒絕證書，詎屆期
    提示未獲付款，依票據法第123條聲請裁定許可強制執行等
    情，已據提出本票1紙為證，原裁定予以准許，即無不合。
二、抗告意旨略以：翔心福國際股份有限公司（下稱翔心福公司
    ）之董事長為乙○○而非丙○○、甲○○，且系爭本票簽發
    人為翔心福公司，而由該公司法定代理人乙○○在系爭本票
    上蓋用公司大小章，並無甲○○、丙○○之簽名蓋章，原裁
    定以甲○○、丙○○為翔心福公司法定代理人，似有不符，
    爰依法提出抗告，請求廢棄原裁定等語。
三、經查：翔心福公司已經主管機關於98年10月1日以經授中字
    第09834146660號函廢止登記，有翔心福公司變更登記表附
    於原審卷可稽，依公司法第26條之1準用同法第24至26條規
    定，應行清算程序。又依公司法第322條之規定，股份有限
    公司之清算，除公司法另有規定或章程另有規定或股東會另
    選清算人外，以董事為清算人，而翔心福公司經主管機關廢
    止登記後，迄未向本院呈報另選任有清算人或清算完結，復
    有本院院內查詢表在卷可按，則依公司法第322條之規定，
    自應以翔心福公司之董事為該公司之清算人，查翔心福公司
    除以乙○○為董事長外，丙○○、甲○○則為該公司之董事
    ，有前揭翔心福公司變更登記表所附董事、監察人或其他負
    責人名單可按，則原裁定以翔心福公司之董事乙○○、甲○○、丙○○三人為該公司之清算人，並依同法第324條之規
    定將上開3人列為該公司之法定代理人，並對之為送達，於
    法並無不合，且符合向法人送達應向其法定代理人為之之規
    定。從而，抗告意旨以前開情詞指摘原裁定不當，為無理由
    ，應予駁回。
四、據上論結，本件抗告無理由，依非訟事件法第46條、第21條
    第2項、第24條第1項、民事訴訟法第495條之1第1項、第449
    第1項、第78條，裁定如主文。
中    華    民    國    99    年    10    月    13    日
                  民事第二庭  審判長法  官  王銘
                                    法  官  林慶郎
                                    法  官  呂麗玉
以上正本係照原本作成。
如不服本裁定，僅得於收受本裁定正本送達後10日內，以適用法
規顯有錯誤為理由，向本院提出再抗告狀，（須附繕本一份及繳
納再抗告裁判費新台幣1,000 元），經本院許可後始可再抗告，
前項許可以原裁定所涉及法律見解具有原則上重要性者為限。
中    華    民    國    99    年    10    月    13    日
                                    書記官  趙振燕

司法院資訊處製作；財團法人民間司法改革基金會備份。
